臺灣新竹地方法院民事裁定  
110年度抗字第23號
抗  告  人  徐錦光  
代  理  人  徐孟祥  
相  對  人  懷恩堂股份有限公司

上列抗告人因與相對人間請求選任臨時管理人事件，抗告人對於
民國110年2月9日本院110年度司字第1號民事裁定提起抗告，本
院裁定如下：
    主　文
抗告駁回。
抗告費用新臺幣壹仟元由抗告人負擔。
    理　由
一、抗告意旨略以：
　　相對人懷恩堂股份有限公司（下稱懷恩堂公司）之前董事丁
    桃為抗告人聲請強制執行案件之債務人，其身分為懷恩堂公
    司前董事長張泰雄之妻子。懷恩堂公司遭經濟部當然解任董
    事後，仍對外公布負責人為張泰雄，其堅不選任公司負責人
    ，逃避給付抗告人塔位及賠償責任，爰請求廢棄原裁定等語
    。
二、按董事會不為或不能行使職權，致公司有受損害之虞時，法
    院因利害關係人或檢察官之聲請，得選任一人以上之臨時管
    理人，代行董事長及董事會之職權。但不得為不利於公司之
    行為，公司法第208條之1第1項定有明文。又該規定之立法
    理由為「公司因董事死亡、辭職或當然解任，致董事會無法
    召開行使職權；或董事全體或大部分均遭法院假處分不能行
    使職權，甚或未遭假處分執行之剩餘董事消極地不行使職權
    ，致公司業務停頓，影響股東權益及國內經濟秩序，增訂本
    條，俾符實際」，可見為公司選任臨時管理人，係指該公司
    有急切需董事會親自處理之具體事項，因董事會不能行使職
    權，抑或全部董事或大部分董事不能或不為行使職權，致公
    司業務停頓，致公司有受損害之虞時，為解決公司因董事會
    或大部分董事不為或不能行使職權所致業務停頓之情形，始
    有選任臨時管理人代行使董事職權之必要。若公司董事會並
    無前開立法理由所指稱之情形，自非屬董事會不為或不能行
    使職權之要件，則依公司自治法理由公司自行處理。次按公
    司法第二百零八條之一所定選任臨時管理人事件，由利害關
    係人或檢察官向法院聲請。前項聲請，應以書面表明董事會
    不為或不能行使職權，致公司有受損害之虞之事由，並釋明
    之。非訟事件法第183條第1項、第2項定有明文。 　
三、經查：
㈠、相對人懷恩堂公司業於民國（下同）110年2月11日召開股東
    臨時會選任張泰雄、丁桃、謝慶煌、王聰德、徐嘉虹、張世
    昌為相對人公司之董事，並經全體董事同意選任張泰雄為相
    對人公司之董事長等情，有經濟部中部辦公室110年3月25日
    經中三字第11034508070號函及相對人公司變更登記表、董
    事會議事錄、董事會簽到簿、股東臨時會議事錄在卷可參（
    本院卷第43、191-201頁）。相對人公司已於110年2月11日
    之股東臨時會重行選任董事，新任董事並已依法召開董事會
    推選董事長，且抗告人未提出任何證據釋明相對人公司有何
    急切需董事會親自處理之具體事項，因董事會或董事不能或
    不為行使職權以致業務停頓，相對人公司將受有損害之情事
    ，自難認有選任臨時管理人之必要。
㈡、又抗告人主張其為懷恩堂公司前董事丁桃之債權人，其依確
    定判決對丁桃聲請強制執行，請求丁桃給付懷恩堂公司之塔
    位60位予抗告人。丁桃已交付新台幣（下同）120萬元支票
    及13,970元現金予抗告人，惟抗告人不願收受丁桃交付之塔
    位永久使用權狀60張，前開強制執行案件已執行終結等情，
    業經本院依職權調閱本院108年重訴字第33號民事卷、臺灣
    高等法院108年度上字第981號民事卷、最高法院109年度台
    上字第2567號民事卷、本院109年度司執字第46388號強制執
    行卷宗查明。抗告人雖為丁桃之債權人，然相對人為公司，
    依法具有獨立之法人格，相對人公司之董事丁桃縱有積欠聲
    請人位於相對人懷恩生命紀念館建物內之塔位60位，亦僅為
    丁桃個人債務，尚難認抗告人為公司法第208條之1第1項所
    定之利害關係人。
㈢、綜上所述，抗告人依公司法第208條之1第1項規定聲請選任相
    對人公司之臨時管理人，洵屬無據，原裁定駁回抗告人之聲
    請，於法並無不合。從而，抗告人提起本件抗告，求予廢棄
    原裁定，為無理由，應予駁回。　　
四、據上論結，本件抗告為無理由，依非訟事件法第21條第2項
    、第24條第1項、第46條、民事訴訟法第495條之1第1項、第
    449條第1項、第95條、第78條， 裁定如主文。
中　　華　　民　　國　　110 　年　　4 　　月　　14　　日
　　　　　　　　　民事第二庭    審判長法  官　 林南薰
　　　　　　　　　                    法  官   張詠晶
　　　　　　　　　　　　　　　　　　　法　官　 林麗玉
以上正本係照原本作成。
本裁定除以適用法規顯有錯誤為理由，不得再抗告。如提起再抗
告，應於裁定送達後10日內委任律師為訴訟代理人向本院提出再
抗告狀，並繳納再抗告費新臺幣1,000元。
中　　華　　民　　國　　110 　年　　4 　　月　　16　　日
　　　　　　　　　　　　　　　　　　　書記官　郭春慧